# 关于长期投资重分类至可供出售金融资产的问题

提问人：bestxulin 时间：2015-04-08 17:04:39
原来按成本法核算的长期股权投资，如果重分类至可供出售金融资产，如何按公允价值计量？参考权益法核算的做法，按财务报表净资产所占比例调整吗？

回答人：chenyiwei
“原来按成本法核算的长期股权投资”意味着该投资无活跃市场报价，公允价值不能可靠确定。转为金融资产核算后，可依据《企业会计准则第 22 号——金融工具确认和计量》第三十二条的规定，对其继续按成本进行后续计量。